【裁判字號】    98,易,1131
【裁判日期】    990519
【裁判案由】    竊盜
【裁判全文】
臺灣彰化地方法院刑事判決              98年度易字第1131號
公  訴  人  臺灣彰化地方法院檢察署檢察官
被      告  乙○○
上列被告因竊盜案件，經檢察官提起公訴（98年度偵字第8345號
、第9775號），被告於準備程序進行中就被訴事實均為有罪之陳
述，經合議庭裁定改行簡式審判程序，本院合併審理並判決如下
：
    主  文
乙○○犯如附表所示之罪，各處如附表主文欄所示之刑。應執行
有期徒刑參年伍月。
    犯罪事實
一、乙○○曾於民國83年間因違反肅清煙毒條例案件，經臺灣高
    等法院臺中分院以83年度上訴字第4177號判決判處有期徒刑
    3 年2 月確定（第1 案）；又於83年間因違反肅清煙毒條例
    案件，經臺灣臺中地方法院以83年度訴字第2482號判決判處
    有期徒刑7 年6 月確定（第2 案），前開二罪經臺灣高等法
    院臺中分院以84年度聲字第606 號裁定定其應執行有期徒刑
    10年確定，經入監執行後，於87年8 月20日假釋出監；詎乙○○於假釋期間之89年間因竊盜案件，經本院以89年度易字
    第1611號判決判處有期徒刑10月確定（第3 案）；又於90年
    3 月間因偽造文書案件，經臺灣雲林地方法院以90年度訴字
    第138 號判決判處有期徒刑7 月確定（第4 案），嗣第3 案
    與第4 案因符合中華民國96年罪犯減刑條例規定，經臺灣雲
    林地方法院以96年度聲減字第283 號裁定減其宣告刑二分之
    一及定其應執行刑為有期徒刑7 月又15日確定，並與上開撤
    銷假釋後之殘刑5 年6 月28日接續執行，甫於96年7 月16日
    縮短刑期執行完畢。詎仍不知悔改，分別基於意圖為自己不
    法所有之竊盜犯意，先後於附表所示之時間、地點，各以該
    附表所示之方法，分別竊取如附表所示甲○○等人所持有之
    各項財物。嗣於98年8 月22日凌晨0 時45分許，乙○○在彰
    化縣花壇鄉白沙村大排水溝旁之百姓廟後方施用毒品，為巡
    邏員警當場查獲時（施用毒品案件另行偵查起訴），乙○○
    在有偵查權限之員警發覺知悉其涉有附表編號1 至編號5 所
    示竊盜犯行前，即主動向警方供出如附表編號1 至編號5 所
    示之犯行，並帶同警方至前述竊盜現場查證，而自首接受裁
    判。
二、案經彰化縣警察局彰化分局報告臺灣彰化地方法院檢察署檢
    察官偵查起訴。
    理  由
一、本件被告乙○○所涉為死刑、無期徒刑、最輕本刑為3 年以
    上有期徒刑或高等法院管轄第一審案件以外之罪，並於本院
    行準備程序時就被訴事實為有罪之陳述，本院合議庭依刑事
    訴訟法第273 條之1 第1 項規定，裁定改由受命法官獨任行
    簡式審判程序，先予敘明。
二、訊據被告對於上開犯罪事實均坦承不諱，核與證人即被害人
    甲○○、戊○○、己○○於警詢及偵訊中及證人即被害人丙○○、丁○○於警詢中指證之失竊情節相符，復有現場照片
    20 張 及贓物認領保管單2 份在卷可稽，足認被告之自白與
    事實相符，其犯行均堪認定。
三、核被告所為如附表編號1 至編號2所示部分，均係犯刑法第3
    21條第2 款、第3 款之攜帶兇器毀越安全設備竊盜罪；如附
    表編號3 至編號5 所示部分，均係犯刑法第321 條第1 款、
    第2 款、第3 款之攜帶兇器毀越安全設備於夜間侵入住宅竊
    盜罪。被告上開5 次犯行，犯意各別，行為互殊，應予分論
    併罰。又被告有前揭刑案執行完畢之情形，此有臺灣高等法
    院被告前案紀錄表1 份在卷可按，被告受有期徒刑之執行完
    畢後，5 年內故意再犯本案法定本刑有期徒刑以上之各罪，
    均為累犯，均應依刑法第47條第1 項規定加重其刑。又本案
    附表編號1 至編號5 之犯行，係被告因另案施用毒品犯行為
    警緝獲，於製作筆錄時主動供出附表編號1 至編號5 之犯行
    等情，業據被告供明在卷（彰化分局彰警分偵字第09800335
    24卷第1 頁反面、第0000000000號卷第1 頁、第6 頁反面）
    ，被告既於警察發覺犯罪前，即主動向警自首如附表編號1
    至編號5 所示犯行，核與刑法第62條自首之規定相符，爰就
    附表編號1 至編號5 所示犯行部分各依刑法第62條前段之規
    定減輕其刑，並依法先加後減之。爰審酌被告正值青壯，竟
    不思以正當方法賺取金錢，為本案竊盜犯行，惟犯後坦認犯
    行，尚見悔意，兼衡其智識程度、犯罪動機、目的、手段及
    犯罪所造成之危害等一切情狀，分別量處如附表主文欄所示
    之刑，並定如主文所示應執行之刑。至被告犯罪所用之鐵撬
    1 支，業經被告於行為後丟棄而滅失，已據被告陳明在卷，
    為免執行沒收之困難，爰不予宣告沒收之，併予敘明。
據上論斷，應依刑事訴訟法第273 條之1 第1 項、第299 條第1
項前段，刑法第321 條第1 款、第2 款、第3 款、第47條第1 項
、第62條前段、第51條第5 款，判決如主文。
本案經檢察官陳建佑到庭執行職務。
中    華    民    國    99    年    5     月    19    日
                  刑事第二庭      法  官  江彥儀
以上正本證明與原本無異。
如不服本判決，應於收受判決後10日內向本院提出上訴書狀，並
應敘述具體理由；其未敘述上訴理由者，應於上訴期間屆滿後20
日內向本院補提理由書（均須按他造當事人之人數附繕本「切勿
逕送上級法院」）。
告訴人或被害人對於判決如有不服具備理由請求檢察官上訴者，
其上訴期間之計算係以檢察官收受判決正本之日期為準。
中    華    民    國    99    年    5     月    19    日
                                  書記官  黃明慧
附錄本案論罪科刑法條：
中華民國刑法第321條
（加重竊盜罪）
犯竊盜罪而有左列情形之一者，處 6 月以上、 5 年以下有期徒
刑：
一、於夜間侵入住宅或有人居住之建築物、船艦或隱匿其內而犯
    之者。
二、毀越門扇、牆垣或其他安全設備而犯之者。
三、攜帶兇器而犯之者。
四、結夥三人以上而犯之者。
五、乘火災、水災或其他災害之際而犯之者。
六、在車站或埠頭而犯之者。
前項之未遂犯罰之。
附表：
┌──┬─────┬─────┬─────────┬───────┐
│編號│ 犯罪時間 │ 犯罪地點 │犯罪方法及竊取物品│主文          │
├──┼─────┼─────┼─────────┼───────┤
│ 1  │98年8 月12│甲○○位於│乙○○基於意圖為自│乙○○攜帶兇器│
│    │日上午10時│彰化縣花壇│己不法所有之竊盜犯│毀越安全設備竊│
│    │許        │鄉口村中山│意，於左列時間，持│盜，累犯，處有│
│    │          │路2 段464 │客觀上足以危害人之│期徒刑玖月。  │
│    │          │號之5 之住│生命、身體、安全可│              │
│    │          │宅        │供兇器使用之鐵撬毀│              │
│    │          │          │壞左列住宅之後方鐵│              │
│    │          │          │窗後，再由破壞後之│              │
│    │          │          │鐵窗踰越進入住宅內│              │
│    │          │          │竊取甲○○所有，置│              │
│    │          │          │於2 樓臥房化妝檯抽│              │
│    │          │          │屜內之鑽石戒子1 只│              │
│    │          │          │、金戒指5 只（侵入│              │
│    │          │          │住宅部分未據告訴）│              │
│    │          │          │。                │              │
├──┼─────┼─────┼─────────┼───────┤
│ 2  │98年8 月12│戊○○位於│乙○○基於意圖為自│乙○○攜帶兇器│
│    │日上午11時│彰化縣花壇│己不法所有之竊盜犯│毀越安全設備竊│
│    │許        │鄉花壇村燕│意，於左列時間，持│盜，累犯，處有│
│    │          │霧巷27號之│客觀上足以危害人之│期徒刑玖月。  │
│    │          │住處      │生命、身體、安全可│              │
│    │          │          │供兇器使用之鐵撬毀│              │
│    │          │          │壞左列住宅之後方鐵│              │
│    │          │          │窗後，再由破壞後之│              │
│    │          │          │鐵窗踰越進入住宅內│              │
│    │          │          │竊取吳戊○○所有之│              │
│    │          │          │5 萬元現鈔、撲滿內│              │
│    │          │          │約1 萬5000元之硬幣│              │
│    │          │          │及手錶1 只（侵入住│              │
│    │          │          │宅部分未據告訴）。│              │
│    │          │          │                  │              │
├──┼─────┼─────┼─────────┼───────┤
│ 3  │98年8 月16│己○○位於│乙○○基於意圖為自│乙○○攜帶兇器│
│    │日凌晨3、4│彰化縣花壇│己不法所有之竊盜犯│毀越安全設備於│
│    │時許      │鄉文德村福│意，於左列時間，持│夜間侵入住宅竊│
│    │          │德街61巷6 │客觀上足以危害人之│盜，累犯，處有│
│    │          │號之住處  │生命、身體、安全可│期徒刑捌月。  │
│    │          │          │供兇器使用之鐵撬毀│              │
│    │          │          │壞左列住宅之後方鐵│              │
│    │          │          │窗後，再由破壞後之│              │
│    │          │          │鐵窗踰越進入住宅內│              │
│    │          │          │竊取吳己○○所有置│              │
│    │          │          │於2 樓臥室內之金項│              │
│    │          │          │鍊1 條及洋酒7 瓶。│              │
│    │          │          │                  │              │
├──┼─────┼─────┼─────────┼───────┤
│ 4  │98年8 月6 │丙○○位於│乙○○基於意圖為自│乙○○攜帶兇器│
│    │日凌晨3、 │彰化縣花壇│己不法所有之竊盜犯│毀越安全設備於│
│    │4時許     │鄉長沙村中│意，於左列時間，持│夜間侵入住宅竊│
│    │          │正路105 巷│客觀上足以危害人之│盜，累犯，處有│
│    │          │23弄23號之│生命、身體、安全可│期徒刑捌月。  │
│    │          │住處      │供兇器使用之鐵撬毀│              │
│    │          │          │壞左列住宅之鐵窗後│              │
│    │          │          │，再由破壞後之鐵窗│              │
│    │          │          │踰越進入住宅內竊取│              │
│    │          │          │丙○○所有之行動電│              │
│    │          │          │話1 具、桌上型電腦│              │
│    │          │          │1 臺、腳踏車1 部及│              │
│    │          │          │國民身份證、自小客│              │
│    │          │          │車駕駛執照、重型機│              │
│    │          │          │車駕駛執照各1 張。│              │
│    │          │          │                  │              │
├──┼─────┼─────┼─────────┼───────┤
│ 5  │98年8 月19│丁○○位於│乙○○基於意圖為自│乙○○攜帶兇器│
│    │日凌晨4、5│彰化縣花壇│己不法所有之竊盜犯│毀越安全設備於│
│    │時許      │鄉文德村溪│意，於左列時間，持│夜間侵入住宅竊│
│    │          │南路372 號│客觀上足以危害人之│盜，累犯，處有│
│    │          │之住處    │生命、身體、安全可│期徒刑壹年。  │
│    │          │          │供兇器使用之鐵撬毀│              │
│    │          │          │壞左列住宅之鐵窗後│              │
│    │          │          │，再由破壞後之鐵窗│              │
│    │          │          │踰越進入住宅內竊取│              │
│    │          │          │丁○○所有之現金30│              │
│    │          │          │萬元及數位相機1臺 │              │
│    │          │          │。                │              │
└──┴─────┴─────┴─────────┴───────┘

司法院資訊處製作；財團法人民間司法改革基金會備份。
